【裁判字號】    92,上易,1069
【裁判日期】    920829
【裁判案由】    竊盜
【裁判全文】
臺灣高等法院高雄分院刑事判決                  九十二年度上易字第一六九號
    上  訴  人  臺灣高雄地方法院檢察署檢察官
    被      告  乙○○
右上訴人因被告竊盜案件，不服臺灣高雄地方法院九十一年度易字第四三六八號中華
民國九十二年五月三十日第一審判決（起訴案號：臺灣高雄地方法院檢察署九十一年
度偵字第二四四六○號；併辦案號：臺灣屏東地方法院檢察署九十二年度偵字第三一
七一號），提起上訴，本院判決如左：
      主  文
原判決撤銷。
乙○○連續攜帶兇器毀壞安全設備竊盜，累犯，處有期徒刑拾月。
      事  實
一、乙○○曾於民國八十四年間因違反肅清煙毒條例等案件，經本院判處有期徒刑三
    年二月確定，並於八十九年二月二十八日縮短刑期假釋期滿，未經撤銷假釋視為
    執行完畢。詎仍不知悔改，竟基於意圖為自己不法所有之概括犯意，先於九十一
    年十一月四日下午一時許，前往高雄市○○區○○街一四二巷七十五號周秀玲之
    住處，見無人看守認為有機可趁，即持在該住處旁拾獲客觀上足對人之生命、身
    體、安全構成威脅，具危險性可供兇器使用之一字型螺絲起子一支，撬壞附加在
    大門上屬於安全設備之掛鎖，使其失去防閑效用後，而無故侵入周秀玲之住宅（
    無故侵入住宅部分未據告訴），進而下手竊取置放在臥室抽屜內之現金新台幣（
    下同）三千零七十五元及Ｋ金項鍊一條、珍珠項鍊一條、玉環二只、Ｋ金耳環一
    副等物，得手後欲離開時，適為周秀玲返家發現，並大聲高喊，乙○○見狀旋即
    逃離現場，並跑至高雄市鼓山區○○○路二十五巷五五七號翁倩玉住處廁所內躲
    藏，於同日下午一時二十分許，為據報前往處理之員警在上開廁所內當場查獲，
    並在其長褲口袋內起獲上開現金、玉環、項鍊及耳環等物；復於九十二年五月十
    五日上午十時二十五分許，前往屏東縣萬丹鄉○○村○○路三四八號甲○○所有
    之倉庫外，以徒手方式掀起該倉庫外圍鐵絲網，再爬行侵入該倉庫內行竊，共竊
    取鋁門窗框三個、鋁門窗二個、鋁紗窗二個等物，得手後欲離去之際，為警當場
    查獲。
二、案經高雄市政府警察局鼓山分局移送臺灣高雄地方法院檢察署檢察官偵查起訴及
    移送併案審理。
      理  由
一、右揭犯罪事實，業據被告乙○○迭於警訊、偵查、原審及本院審理時坦承不諱，
    核與被害人周秀玲、甲○○分別於警訊、偵查中之指訴及證人翁倩玉於警訊時之
    證述情節相符，復有扣押筆錄二份、贓物認領保管單二紙及起獲贓物照片八張在
    卷可稽，並有被告行竊所用之一字型螺絲起子一支扣案可資佐證，是被告之自白
    核與事實相符，自得採為論科之依據。本件事證明確，被告犯行洵堪認定。
二、按刑法第三百二十一條第一項第三款攜帶兇器竊盜罪所稱之兇器，其種類並無限
    制，凡客觀上足對人之生命、身體、安全構成威脅，具有危險性者均屬之，且祇
    須行竊時攜帶此種具有危險性之兇器為已足，並不以攜帶之初有行兇之意圖為必
    要，最高法院七十九年台上字第五二五三號判例意旨可資參照。本件被告於上開
    時地所用以行竊之一字型螺絲起子一支，為金屬製品，質地堅硬，尾端尖銳，持
    以揮砍、毆擊，客觀上足以對人之生命、身體及安全構成威脅，已據本院當庭勘
    驗屬實（見本院九十二年八月二十七日審判筆錄），自屬兇器之一種；而刑法第
    三百二十一條第一項第二款所謂安全設備，係指依社會通常觀念足認為防盜之設
    備而言，最高法院五十五年台上字第五四七號判例意旨亦足參照，被告持一字型
    螺絲起子撬壞附加在大門上之掛鎖，具有防閑之作用，並係附加於門扇之上，自
    屬該款所稱之安全設備。是核被告所為，係犯刑法第三百二十一條第一項第二款
    、第三款之攜帶兇器、毀壞安全設備竊盜罪（周秀玲部分）及同法第三百二十條
    第一項之普通竊盜罪（甲○○部分）。被告所犯上開二次竊取財物之行為，時間
    緊接，犯罪構成要件相同，僅有無加重條件不一，仍係基於概括犯意反覆為之，
    為連續犯，應論以情節較重之刑法第三百二十一條第一項第二、三款之加重竊盜
    罪，並依法加重其刑。公訴人雖未論及被告於九十二年五月十五日上午十時二十
    五分許，前往屏東縣萬丹鄉○○村○○路三四八號行竊甲○○財物部分之犯行，
    惟此部分與前揭起訴論罪之犯行，有連續犯之裁判上一罪關係，為起訴效力所及
    ，本院自得併予審理之，附此敘明。又被告曾於八十四年間因違反肅清煙毒條例
    等案件，經本院判處有期徒刑三年二月確定，並於八十九年二月二十八日縮短刑
    期假釋期滿，未經撤銷假釋視為執行完畢之事實，已據被告供明在卷，且有臺灣
    高雄地方法院檢察署刑案資料查註紀錄表及臺灣高等法院被告全國前案紀錄表各
    一份在卷可參，其於有期徒刑執行完畢後，五年以內再犯有期徒刑以上之本罪，
    為累犯，應依刑法第四十七條之規定，加重其刑。被告同時有二種以上刑之加重
    事由，依法遞加之。
三、原審為被告論罪科刑之判決，固非無見，惟查被告於九十二年五月十五日上午十
    時二十分許竊取甲○○財物部分，原審未及審酌，即有未洽。公訴人以原審未及
    審酌被告行竊甲○○部分犯行，提起上訴，指摘原判決不當，為有理由，自應予
    撤銷改判。爰審酌被告年富力壯，不思以正當途徑賺取所得，竟率以攜帶兇器侵
    入他人住處竊取財物，對被害人之身家財產安全危害甚大，惟所竊得之財物價值
    尚非鉅大，且所有財物業經被害人取回，減低損失，犯罪後坦承犯行，態度良好
    等一切情狀，量處如主文第二項所示之刑，以示懲儆。至扣案之一字型螺絲起子
    一支，雖係被告供犯罪所用之物，然被告供稱係在被害人周秀玲住處旁拾獲，顯
    非其所有之物，且乏證據證明確係被告所有之物，又非違禁物，爰不另為沒收之
    諭知，併此敘明。
據上論結，應依刑事訴訟法第三百六十九條第一項前段、第三百六十四條、第二百九
十九條第一項前段、刑法第五十六條、第三百二十一條第一項第二款、第三款、第四
十七條、第七十條，判決如主文。
本案經檢察官沈紹嘉到庭執行職務。
中    華    民    國      九十二      年      八      月     二十九   日
                              臺灣高等法院高雄分院刑事第八庭
                                  審判長法官  郭雅美
                                        法官  江泰章
                                        法官  裕斗
右正本證明與原本無異。
不得上訴。
                                  法院書記官  吳福連
中    華    民    國      九十二      年      八      月    二十九    日
附錄：本判決論罪科刑法條：
刑法第三百二十一 條：
犯竊盜罪而有左列情形之一者，處六月以上五年以下有期徒刑：
一、於夜間侵入住宅或有人居住之建築物、船艦或隱匿其內而犯之者。
二、毀越門扇、牆垣或其他安全設備而犯之者。
三、攜帶兇器而犯之者。
四、結夥三人以上而犯之者。
五、乘火災、水災或其他災害之際而犯之者。
六、在車站或埠頭而犯之者。
前項之未遂犯罰之。


司法院資訊處製作；財團法人民間司法改革基金會備份。
